臺灣臺南地方法院刑事判決
110年度智簡上字第2號
上  訴  人  黃國勛
即  被  告          

上列上訴人即被告因違反商標法案件，不服本院民國110年2月1
日109年度智簡字第74號第一審簡易判決（聲請簡易判決處刑書
案號：臺灣臺南地方檢察署108年度偵字第5816號），提起上訴
，本院管轄之第二審合議庭判決如下：
    主  文
原判決撤銷。
黃國勛犯商標法第九十七條之非法販賣侵害商標權之商品罪，處
有期徒刑貳月，如易科罰金，以新臺幣壹仟元折算壹日。緩刑參
年，緩刑期間付保護管束，並向執行檢察官指定之政府機關、政
府機構、行政法人、社區或其他符合公益目的之機構或團體，提
供陸拾小時之義務勞務。
扣案如附表一所示之物均沒收。
    事  實
一、黃國勛係址設於臺南市○區○○路0段00號「禾緯手機維修棧」
    之實際負責人，明知「APPLE」、「蘋果」及其等商標圖樣
    （註冊/審定號：00000000、00000000）係美商APPLE公司（
    下稱蘋果公司）；『SAMSUNG』商標圖樣(註冊/審定號：00000
    000）係南韓商三星電子股份有限公司（下稱三星公司）依
    法向我國經濟部智慧財產局申請註冊登記，經核准取得指定
    使用於各種觸控螢幕、背蓋、電池、排線等商品之商標權，
    現仍於商標權期間內，且上開商標權人所生產製造使用上開
    商標圖樣之商品，在國際及國內市場均行銷多年，具有相當
    之聲譽，為業者及一般消費大眾所熟知，屬相關大眾所共知
    之商標及商品，其竟基於販賣之犯意，先於不詳時間，以通
    訊軟體LINE向真實年籍姓名不詳之人，以新臺幣（下同）20
    0元至2,000元不等之代價販入如附表一所示商品後，另於民
    國107年6月間起至同年12月11日止，在上址維修棧，販賣仿
    冒附表一所示之觸控螢幕、背蓋、電池、排線等商品予不特
    定消費者。嗣經警於107年12月11日13時40分許，持本院法官
    核發之搜索票在上址執行搜索時，扣得Apple觸控螢幕、ipad
    觸控螢幕、背蓋、電池、耳機、排線、Samsung電池、維修
    單、進貨單及現金4,900元等物，始查獲上情。
二、案經蘋果公司訴由內政部警政署保安警察第二總隊報告臺灣
    臺南地方檢察署檢察官偵查後聲請簡易判決處刑。
    理  由
壹、證據能力部分：
    本院以下所引用之具傳聞性質之證據，檢察官、被告黃國勛
    於本案言詞辯論終結前，並未爭執其證據能力，本院審酌前
    開證據之作成或取得之狀況，並無非法或不當取證之情事，
    且經本院於審判期日就上開證據依法進行調查、辯論，依刑
    事訴訟法第159條之5規定，均具有證據能力。至以下所引用
    之不具傳聞性質之證據，並無證據證明係實施刑事訴訟程序
    之公務員違背法定程序所取得，且經本院於審理中提示並告
    以要旨而為調查，依法自應有證據能力。
貳、實體部分：
一、上開犯罪事實，業據被告於本院審理時坦承不諱，並有如附
    表二所示相關證據資料在卷可稽，足認被告上開任意性自白
    與事實相符，本件事證明確，被告犯行洵堪認定，應予依法
    論科。
二、論罪科刑及撤銷改判之理由：
㈠、核被告所為，係犯商標法第97條非法販賣仿冒商標商品罪。
　　其自107年6月間某日起至同年12月11日為警查獲止，所為侵
    害商標權之行為，顯係基於侵害商標權之單一犯意，在密接
    時間、地點持續為之，各行為間之獨立性極為薄弱，依社會
    通念難以強行分開，在刑法評價上，將之視為一個行為之接
    續施行予以評價，較為合理，應屬接續犯，僅論以一罪。又
    被告以一侵害商標權之行為，同時侵害數商標權人之財產法
    益，係以一行為觸犯數罪名，為想像競合犯，應依刑法第55
    條規定，從一重之非法販賣侵害商標權之商品罪處斷。
㈡、原審論罪科刑，固非無見。惟查，被告前於偵查時固否認本
    件犯罪，然其於本院審理時已坦承全部犯行，量刑因子已有
    變更，原審未及審酌此與犯罪後態度之科刑輕重有關事項，
    容有未洽。被告上訴意旨以此請求從輕量刑，為有理由，自
    應由本院將原判決撤銷改判。
㈢、爰審酌商標具有辨識商品來源之功用，且企業經營者通常經
    過相當時間並投入大量資金於商品之行銷及品質之改良，始
    得使該商標具有代表一定品質之效，被告明知如附表一所示
    之物均係仿冒商標之商品，竟為貪圖小利仍予以販賣，非但
    造成商標權人蒙受銷售損失，亦使民眾對商品價值判斷形成
    混淆，令商標權人合法商品之信譽與品質受質疑，進而使國
    家國際形象受損，破壞我國致力於智慧財產權保護之國際聲
    譽，所為實不可取，惟念及被告犯後坦承犯行，尚知悔悟，
    兼衡被告所販售仿冒商品之期間、數量，暨其專科畢業之智
    識程度及家庭狀況等一切情狀，量處如主文所示之刑，並諭
    知易科罰金之折算標準，以資懲儆。
㈣、緩刑宣告：
　　被告無任何前科記錄，素行尚佳，此有臺灣高等法院被告前
    案紀錄表在卷可稽，且犯已坦承犯行，尚有悔意，併審酌本
    件查獲被告所販賣仿冒物品之數量，該物品真品之單價非鉅
    ，其一時失慮，偶罹刑典，經此警、偵程序及刑之宣判，當
    知所警惕，實宜使其有機會得以改過，並認尚無逕對被告施
    以上開宣告刑罰之必要，自可先賦予其適當之社會處遇，以
    期其能有效回歸社會，故上開對被告宣告之刑，以暫不執行
    為適當，爰依刑法第74條第1項第1款規定，諭知緩刑3年，
    以勵自新。又考量被告為圖小利，而販賣仿冒他人商標權之
    物品，未尊重他人智慧財產權益，其守法觀念顯有不足，為
    確保被告能記取教訓，並導正偏差行為，避免再犯，本院認
    除前開緩刑宣告外，有課予被告預防再犯所為必要命令宣告
    之必要，併依刑法第74條第2項第5款之規定，命其應於緩刑
    期間向指定之政府機關、政府機構、行政法人、社區或其他
    符合公益目的之機構或團體，提供60小時之義務勞務，並依
    刑法第93條第1項第2款之規定，諭知緩刑期間付保護管束，
    冀能使被告確實明瞭其行為所造成之危害。又被告倘違反前
    揭應行負擔之事項且情節重大，依刑法第75條之1第1項第4
    款規定，其緩刑之宣告仍得由檢察官向本院聲請撤銷，併此
    敘明。 
㈤、沒收：
　⒈按侵害商標權、證明標章權或團體商標權之物品或文書，不
    問屬於犯罪行為人與否，沒收之，商標法第98條定有明文。
    扣案如附表一所示之仿冒物品，係侵害商標權之物品，依「
    特別法優於普通法」之原則，不問屬於犯罪行為人與否，均
    應依上開規定予以宣告沒收之。
　⒉扣案之4900元，因卷內並無證據證明係被告為本案犯行之犯
    罪所得，亦即無法排除係被告為其他手機維修項目所獲取之
    報酬，爰不予宣告沒收。
　⒊至其餘扣案物，因與被告本案犯行不具關連性，亦非違禁物
    ，爰不予宣告沒收，附此敘明。　　
據上論斷，應依刑事訴訟法第455條之1第1項、第3項、第369條
第1項前段、第364條、第299條第1項前段，判決如主文。
本案經檢察官董詠勝聲請以簡易判決處刑，檢察官林容萱到庭執
行職務。
中　　華　　民　　國　　110 　年　　11　　月　　10　　日
                  刑事第四庭  審判長法  官  陳本良
                                    法  官  張菁
                                    法  官  王鍾湄 　　
以上正本證明與原本無異。
不得上訴。　　
                                    書記官  吳幸芳
中　　華　　民　　國　　110 　年　　11　　月　　10　　日
附錄論罪科刑法條全文：
附錄本案論罪科刑法條全文
商標法第97條
明知他人所為之前二條商品而販賣，或意圖販賣而持有、陳列、
輸出或輸入者，處1年以下有期徒刑、拘役或科或併科新臺幣5萬
元以下罰金；透過電子媒體或網路方式為之者，亦同。
附表一：
編號 商標權人 仿冒商標商品 註冊審定號 數 量  1 蘋果公司 觸控螢幕 00000000 41個  2 同上 觸控螢幕 00000000 00000000 7個  3 同上 背蓋 00000000 9個  4 同上 電池 00000000 1個  5 同上 排線 00000000 6件  6 三星公司 電池 00000000 43個 
附表二：
供述證據 非供述證據 1.被告黃國勛於警詢、偵述及本院之供述（警卷第1至6頁、偵卷第15至16頁、第26頁、第28頁、第41頁、簡上卷第35至38頁、第43至49頁、第87至109） 2.證人陳宏智於偵述之供述（偵卷第48至49頁） 3.證人吳振銘於本院審理之證述（簡上卷第90至98頁）  1.保安警察第二總隊刑事警察大隊偵三隊搜索扣押筆錄、扣押物品收據及扣押物品目錄表1份（警卷第11至15頁） 2.APPLE真品與仿冒品鑑定報告1份（警卷第16至30頁） 3.恒鼎知識產權代理有限公司出具之鑑定報告書、商標註冊資料、委任狀及鑑定能力證明書3紙（警卷第31至33頁） 4.FIX PHONE手機維修站臉書網頁資料1份（警卷第43至48頁） 5.美商蘋果公司刑事告訴狀暨附件1份（美商蘋果公司刑事委任狀正本及中譯文各1份、新聞報導1份、商標註冊資料檢索影本各1份、臺灣高雄地方法院105年度智簡字第40號刑事簡易判決影本1份、智慧財產法院98年刑智上更(二)字第14號刑事判決要旨影本1紙、局部放大圖彩色圖片1紙、鑑定能力證明書（含中譯文）影本1份）（警卷第49至78頁） 6.違反商標法扣押物品商標對照表2紙（偵卷第4至5頁） 7.南檢108年度保管字第686號扣押物品清單2紙（偵卷第7至8頁） 8.108年1月28日銷貨單暨附件2紙（偵卷第29至30頁） 9.黃國勛109年2月7日補送之廠商網路頁面列印1紙（偵卷第32頁） 10.黃國勛109年8月6日陳報之廠商網路資料3紙（偵卷第42至44頁） 11.臺灣臺南地方法院107年度聲搜字第1237號搜索票、附件（警卷第9至10頁） 12.FIX PHONE手機維修站108年5月29日出具之收據1紙（警卷第34頁） 13.黃國勛名片1紙（警卷第35頁） 14.禾緯手機維修棧公示資料1紙（警卷第36頁） 15.APPLE真品與仿冒品鑑定報告1份（警卷第37至42頁） 16.經濟部智慧財產局非傳統商標之特殊商標介紹1紙（偵卷第17頁） 17.蘋果商標相關報導及不起訴資料6紙（偵卷第18至23頁） 18.志登科技股份有限公司及陳宏智商業資料查詢結果1份（偵卷第34至36頁） 19.志登科技股份有限公司之商工登記公示資料查詢結果（偵卷第38至39頁） 20.黃國勛提供之對話紀錄1紙（偵卷第45頁） 21.黃國勛110年4月21日提出之商品照片3紙（簡上卷第51至55頁） 22.本院110年10月12日審判期日之勘驗筆錄（簡上卷第115至137頁）